it: Caratteristiche di visibilità delle attrezzature di sicurezza del veicolo: Bandiera/gagliardetto inclusi; Alta visibilità (fluorescente); Illuminazione a LED; Nessuno; Fotoluminescente (si illumina al buio); Riflettente; Modalità stroboscopica/flash; Altro
en: Vehicle safety equipment visibility features: Flag/pennant included; High-visibility (fluorescent); LED illuminated; None; Photoluminescent (glow-in-the-dark); Reflective; Strobe/flash mode; Other
da: Synlighedsfunktioner for sikkerhedsudstyr til køretøj: Inkl. flag/vimpel; Høj synlighed (fluorescerende); LED-oplyst; Ingen; Fotoluminescerende (selvlysende); Reflekterende; Strobe-/blinktilstand; Andet
ro-RO: Caracteristici de vizibilitate ale echipamentului de siguranță auto: Steag / fanion inclus; Vizibilitate ridicată (fluorescent); Iluminat cu LED-uri; Niciunul; Fotoluminescent (strălucește în întuneric); Reflectorizant; Mod stroboscop/bliț; Altele
bg-BG: Характеристики за видимост на автомобилното предпазно оборудване: Включен флаг/вимпел; Силно видими (флуоресцентни); С LED осветление; Няма; Фотолуминесцентни (светещи в тъмното); Отразяващи; Стробоскопичен/мигащ режим; Друго
hr-HR: Značajke vidljivosti sigurnosne opreme vozila: Uključena zastavica/plamenac; Visoka vidljivost (fluorescentno); LED osvjetljenje; Nema; Fotoluminiscentno (svijetli u mraku); Reflektirajuće; Način rada stroboskopa/bljeskanja; Ostalo
zh-CN: 车辆安全设备可见性特征: 含旗帜/三角旗; 高可见度（荧光）; LED 照明; 无; 光致发光（夜光）; 反光; 频闪/闪烁模式; 其他
ru: Особенности видимости автомобильного оборудования безопасности: Флаг/вымпел в комплекте; Высокая видимость (флуоресцентный); Светодиодная подсветка; Нет; Фотолюминесцентный (светящийся в темноте); Светоотражающий; Режим стробоскопа/мигания; Другое
vi: Các tính năng quan sát của thiết bị an toàn xe: Có cờ/cờ đuôi nheo; Độ nhận diện cao (huỳnh quang); Chiếu sáng bằng đèn LED; Không có; Phát quang (phát sáng trong đêm); Phản quang; Chế độ nhấp nháy/chớp; Khác
ja: 車両用安全装置視認性機能: 旗 / ペナント付き; 高視認性 (蛍光); LED点灯; なし; 蓄光 (暗闇で発光); 反射素材; ストロボ / 点滅モード; その他
es: Características de visibilidad del equipo de seguridad del vehículo: Bandera/banderín incluido; Alta visibilidad (fluorescente); Iluminación LED; Ninguno; Fotoluminiscente (brilla en la oscuridad); Reflectante; Modo estroboscópico/flash; Otro
zh-TW: 車輛安全設備能見度功能: 包含旗幟/三角旗; 高能見度 (螢光); LED 照明; 無; 光致發光 (夜光); 反光; 頻閃/閃爍模式; 其他
sv: Synlighetsfunktioner för fordonssäkerhetsutrustning: Flagg/vimpel ingår; Hög synlighet (fluorescerande); LED-belyst; Ingen; Fotoluminescerande (självlysande); Reflekterande; Stroboskop/blinkande läge; Övrigt
pt-BR: Equipamento de segurança veicular recursos de visibilidade: Bandeira/bandeirola incluída; Alta visibilidade (fluorescente); Iluminado por LED; Nenhum; Fotoluminescente (brilha no escuro); Refletivo; Modo estroboscópico/flash; Outro
nl: Voertuig veiligheidsuitrusting zichtbaarheidskenmerken: Inclusief vlag/wimpel; Goed zichtbaar (fluorescerend); Led-verlichting; Geen; Fotoluminescerend (glow-in-the-dark); Reflecterend; Stroboscoop-/flitsmodus; Overige
fr: Caractéristiques de visibilité de l’équipement de sécurité du véhicule: Drapeau/fanion inclus; Haute visibilité (fluorescent); Éclairage LED; Aucun; Photoluminescent (brille dans le noir); Réfléchissant; Mode stroboscopique/clignotant; Autre
cs: Prvky viditelnosti bezpečnostního vybavení vozidla: Včetně vlajky/praporku; Vysoká viditelnost (fluorescenční); Osvětlené LED; Žádné; Fotoluminiscenční (svítící ve tmě); Reflexní; Režim stroboskopu/blikání; Jiné
nb: Synlighetsfunksjoner for kjøretøysikkerhetsutstyr: Flagg/vimpel inkludert; Høy synlighet (fluorescerende); LED-belyst; Ingen; Fotoluminescerende (selvlysende); Reflekterende; Strobe-/blitsmodus; Annet
lt-LT: Transporto priemonės saugos įrangos matomumo funkcijos: Su vėliavėle / gairele; Gerai matoma (fluorescencinė); Apšviesta LED; Nėra; Fotoliuminescencinė (šviečianti tamsoje); Atspindinti; Stroboskopo / mirksėjimo režimas; Kita
de: Sichtbarkeitsmerkmale der Fahrzeugsicherheitsausrüstung: Fahne/Wimpel enthalten; Gut sichtbar (fluoreszierend); LED-beleuchtet; Keine; Photolumineszierend (im Dunkeln leuchtend); Reflektierend; Stroboskop-/Blinkmodus; Sonstiges
pl: Cechy widoczności wyposażenia bezpieczeństwa pojazdu: Flaga/proporczyk w zestawie; Wysoka widoczność (fluorescencyjny); Podświetlenie LED; Brak; Fotoluminescencyjne (świecące w ciemności); Odblaskowe; Tryb stroboskopowy/migania; Inne
tr: Araç güvenlik ekipmanlarının görünürlük özellikleri: Bayrak/flama dahil; Yüksek görünürlüklü (floresan); LED aydınlatmalı; Yok; Fotolüminesan (karanlıkta parlayan); Reflektörlü; Strobe/flaş modu; Diğer
pt-PT: Características de visibilidade do equipamento de segurança do veículo: Bandeira/flâmula incluída; Alta visibilidade (fluorescente); Iluminação LED; Nenhum; Fotoluminescente (brilha no escuro); Refletor; Modo estroboscópico/intermitente; Outro
fi: Ajoneuvon turvavarusteiden näkyvyysominaisuudet: Sisältää lipun/viirin; Näkyvä (fluoresoiva); LED-valaistu; Ei mitään; Fotoluminesoiva (pimeässä hohtava); Heijastava; Vilkku-/välähdystila; Muu
th: คุณสมบัติการมองเห็นอุปกรณ์ความปลอดภัยของยานพาหนะ: มีธง/ธงสามเหลี่ยม; การมองเห็นสูง (เรืองแสง); ไฟ LED; ไม่มี; เรืองแสงด้วยแสง (เรืองแสงในที่มืด); สะท้อนแสง; โหมดสโตรบ/แฟลช; อื่นๆ
sl-SI: Lastnosti vidnosti varnostne opreme vozila: Priložena zastavica/zastavica; Visoka vidljivost (fluorescentno); Osvetljeno z LED; Brez; Fotoluminiscentno (svetleče v temi); Odsevno; Način stroboskopa/utripanja; Drugo
sk-SK: Viditeľnosť bezpečnostného vybavenia vozidla: Vrátane vlajky/vlajočky; Vysoká viditeľnosť (fluorescenčné); S LED osvetlením; Žiadny; Fotoluminiscenčné (svietiace v tme); Reflexné; Režim stroboskopu/blikania; Iné
el: Χαρακτηριστικά ορατότητας εξοπλισμού ασφαλείας οχήματος: Περιλαμβάνεται σημαία/σημαιάκι; Υψηλής ορατότητας (φθορίζον); Με φωτισμό LED; Κανένα; Φωτοβόλο (λάμπει στο σκοτάδι); Ανακλαστικό; Λειτουργία strobe/φλας; Άλλο
hu: Járműbiztonsági berendezések láthatósági jellemzői: Zászló/jelzőzászló mellékelve; Jól láthatósági (fluoreszkáló); LED-es megvilágítás; Nincs; Fotolumineszcens (sötétben világító); Fényvisszaverő; Stroboszkóp/villogó üzemmód; Egyéb
ko: 차량 안전 장비의 시인성 기능: 깃발/페넌트 포함; 고시인성(형광); LED 조명; 없음; 광발광(야광); 반사형; 스트로브/플래시 모드; 기타